# Sprint 1 Review (26 mars)

## Närvarande

* Milo Bengtsson (protokoll)
* Hanna Fellwing
* Lisa Wasslöv
* Victor Dahl

## Dagordning
1. Timelog
	1. Hur många timmar har vi arbetat totalt under första sprinten, individuellt och i grupp?
		* Totalt: 136h 15m 
		* Lisa: 29h
		* Milo: 44h 30min
		* Victor: 34h 45min
		* Hanna: 28h
	2. Hur långt har vi kommit, procentuellt, i jämförelse med projektets mål?
		* Uppnått alla mål under S1 
	3. Vad har varit bra med hur vi disponerat tiden under första sprinten?
		* Att vi alltid har veckomöten efter handledningen.
	4. Vad kan vi förbättra till nästa sprint?
		* Daily check-in – nödvändigt eller stressmoment? Mer av ett stressmoment, och vi ses nog hellre fysiskt oftare. Vi tar bort den!
		* Bättre planering, så att vi kan skapa issues *före* vi gör aktivitererna
2. Planering
	1. Hur väl har vi följt vår S1-planering?
		* Vi är färdiga med det som vi planerade, i synnerhet med tanke på tentan, men man kan diskutera huruvida det var en bra planering. Vi gjorde det även i den ordning vi planerade. 
		* Time cuts gjordes på "Vill"-saker, såsom design docs.
	2. Hur väl har vi följt den planering som står i projektguiden?
		* Projektplan ska finnas i en första färdig version.
		* Kravdokument ska finnas i en första färdig version. Alla krav är dock kanske inte definierade i detalj ännu. Kravdokumentet kommer sannolikt att förändras men en första uppsättning funktionella och icke-funktionella krav ska finnas. 
		* Det ska kunna genomföras en demo av produkten med fungerande kod. Inga krav behöver vara färdigimplementerade och testade formellt men det ska finnas exekverbar kod eller en statisk webbsida som minst.
	2. Har vi några resterande issues som bör föras över till nästa sprint?
		* Frivilliga drop in-hjälp som vi inte gick på
		* Dokument som vi påbörjade, men inte avslutade, som är tänkta att bli färdiga i S2
	3. Vad bör vi tänka på i sprint 2?
		* Definiera grupptid i grovplanering (4 x 4h istället för bara 4h per person)
3. Gruppdynamik
	1. Vad har varit bra med hur vi arbetat i grupp?
		* Vi är bra överens, och tänker på samma bana.
		* Vi tänker lika, men inte för att förhindra konflikt
	2. Vad har varit mindre bra? 
		* Vi antog att alla definierade "passbyte" på samma sätt, men det visade sig att så inte var fallet. Olika arbetserfarenheter (jobbsystem) låg bakom detta. Vi kom dock överens om en lösning!
	3. Vad kan vi göra bättre i nästa sprint?
		* Alla i gruppen kanske inte gör individuellt arbete så bra i grupp, utan behöver arbeta för sig själv. Då är det viktigt att vi respekterar detta, t.ex. låter de som vill sitta kvar göra det och låta resterande jobba hemma eller på annan plats. 
4. RS-möte
	1. Vem ska ansvara för vilken del i granskningen?
		* Lisa: projektplan
		* Victor: kod
		* Hanna och Milo: kravdokument
	2. PowerPoint
		* I princip färdigt sedan förra veckan, med lite information att lägga till.