# Sprint 1 Review (26 mars)

## Närvarande

* Milo Bengtsson (protokoll)
* Hanna Fellwing
* Lisa Wasslöv
* Victor Dahl

## Dagordning
1. Timelog
	1. Hur många timmar har vi arbetat totalt under första sprinten, individuellt och i grupp?
		* MILO: 70h15m
			- 23,42h per vecka
		* VICTOR: 55h15m
			- 18,42h per vecka
		* HANNA: 51h15m
			- 17,08h per vecka
		* LISA: 48h15m
			- 16,08h per vecka
	2. Hur långt har vi kommit, procentuellt, i jämförelse med projektets mål?
		* Slutmål
			- 220h per person 
			- 880h för gruppen
		* Individuellt
			- MILO:
				+ 107h 45m
				+ 48,98 % av 220 h
			- VICTOR:
				+ 90h
				+ 40,91 % av 220 h
			- HANNA:
				+ 78h 15m
				+ 35,57 % av 220 h
			- LISA:
				+ 77h 15m
				+ 35,11 % av 220 h
		* Grupp
			- 353h 15m
			- 40,14 % av 880 h
	3. Vad har varit bra med hur vi disponerat tiden under första sprinten?
		* Work Breakdown Structure (WBS)
			- Tog mycket tid, men vi är alla överens om att det var värt det. 
			- Mycket mer översiktligt.
		* Den sammanfattande listan över alla dokument + deras delar var bra och gav en god översikt
	4. Vad kan vi förbättra till nästa sprint?
		* Tidsestimera bättre, baserat på erfarenheter från S2. I regel innebär detta att vi estimerar mer tid per issue. 
		* Milo: fastna inte lika mycket på detaljer, utan lägg mer tid på helheten
2. Planering
	1. Hur väl har vi följt vår S2-planering?
		* Vi har följt planeringen vad gäller de schemalagda aktiviteterna (drop-ins, självgranskning osv.)
			- Gynnats av dem väldigt mycket!
		* Sprint backlog
			- Demo färdigställdes i sista stunden, och kunde således inte uppfylla så många krav som vi önskade
		* Kodgranskningsdokument 
			- Bra!
		* Designdokumentet
			- Bra!
			- Tog lite mer tid än väntat
		* DGD
			- Tog längre tid än väntat
		* Kodgranskning
			- Genomförd, men inte i enlighet med kodgranskningsdokumentet (bara en deltagare)
		* Dokumentgranskning
			- Genomförd!
		* Tester
			- Testerna misslyckades pga att kraven inte var implementerade
	2. Har vi några resterande issues som bör föras över till nästa sprint.
		* Research (i alla delar)
		* Resterande delar av designdokumentet
			- PACA-61 DOC - Designdokument/Systemdiagram
			- PACA-42 DOC - Designdokument/Användningsfallsdiagram
			- CRUD Python
	3. Vad bör vi tänka på i sprint 2?
		* Vara noggrannare med veckomöten, och rapportera hur vi ligger i tid. 
			- Lite mer transparens 
			- 1 veckomöte i veckan där vi rapporterar till varandra
			- På så sätt är risken för att en gruppmedlem blir kvar sista dagen och jobbar väldigt intensivt
		* Om något har tagit mer tid än väntat, har vi inte gjort några åtgärder. 
		* Ge oss själva mer marginal. Sätt inte deadline på själva deadlinen!
		* **Basera sprint backlog på både Projektguide och RS3-checklistan!**
3. Gruppdynamik
	1. Vad har varit bra med hur vi arbetat i grupp?
		* Väldigt bra!
		* Öppenhet och transparens
		* Kommunikation har blivit bättre, t.ex. genom inofficiella check-ins och att kolla med varandra via Messenger och Slack
	2. Vad har varit mindre bra? 
		* Vi måste bli bättre på att officiellt checka in med varandra
	3. Vad kan vi göra bättre i nästa sprint?
4. RS-möte
	1. Vem ska ansvara för vilken del i granskningen?
		OBS! Alla ska även skriva "Generellt dokument".

		* Dokument generellt
			- ALLA
			- Fråga kring enhetlighet i "Generellt dokument"
				[ ] Victor
		* Kodfiler
			[ ]
		* Projektplan
			
		* Kravdokument
		* Designdokument
			[X] Hanna
		* VoV-dokument
			[X] Lisa
		* Dokumentgranskningsdokument
			[ ] Victor
		* Kodgranskningsdokument
			[ ] Milo
		* Övriga artefakter
	2. PowerPoint
